臺灣新北地方法院民事裁定
111年度消債清字第45號
聲  請  人  葉立佳  
代  理  人  楊雅鈞律師
 上列當事人聲請消費者債務清理清算事件，本院裁定如下:
    主  文
聲請人應於本裁定送達後十日內補正如附件所示事項。
    理  由
一、按聲請更生或清算不合程式或不備其他要件者，法院應以裁
    定駁回之，但其情形可以補正者，法院應定期間先命補正，
    消費者債務清理條例第8 條定有明文。
二、本件聲請人具狀聲請清算，有如附件所示事項應予補正，爰
    定期命補正，如逾期未補正，則駁回其聲請。
三、依消費者債務清理條例第8 條但書，裁定如主文。
中　　華　　民　　國　　111 　年　　4 　　月　　 25 　日
              民事第一庭    法　　　官　張紫能
正本係照原本作成。
本裁定不得抗告。
中　　華　　民　　國　　111 　年　　4 　　月　　 26 　日
                            書　記　官　蘇哲男
附件：
一、請預納本件郵務送達費新臺幣（下同)3,570元（暫依聲請人
    陳報之債權人6人，連同債務人即聲請人，合計共7人，並以
    每人10份，每份51元計算【計算式:7×51×10＝3,570】）;亦
    應指定倘預納費用須退費時，退費之帳戶(限聲請人個人帳
    戶，並提供存摺封面影本)。
二、請補正釋明本件聲請理由：聲請人應詳實說明債務種類暨發
    生之原因、為何積欠債務、本件無法與最大債權人達成前置
    協商之詳細原因，有何不能清償債務之情事？聲請人尚有工
    作為何非以聲請更生為債務之清理?另聲請人於聲請狀中陳
    稱債務發生原因為公司倒閉所生，請詳細說明聲請人所稱公
    司為何公司?該債務發生原因為何?為何擔任連帶保證人?並
    提出相關證明。
三、請聲請人重新製作『聲請清算前2年，即109年3月3日至111年
    3月2日』、『聲請清算後迄今，即111年3月3日迄今』之財產及
    收入狀況說明書，表明下列事項並提出證明文件（請分別製
    作『聲請前2年』及『聲請後迄今』之財產收入狀況說明書）：
    1.財產目錄：土地、建築最新登記謄本（含他項權利部）、
      動產（含名稱、種類、數量）、【聲請人於各金融機構之
      全部存摺及證券集保存摺之「完整全部內頁」影本（須附
      銀行名稱及帳號、完整內頁資料並補登至本裁定送達日之
      後）】、股票（含公司、營利事業統一編號、主營業所所
      在地），基金、外幣、保險單（含本人及配偶、未成年子
      女、父母為要保人或受益人之人壽保單及儲蓄性、投資性
      保單，並敘明各保險契約之有效期限、每期保費金額、有
      無曾以保單向保險公司借款，以及若終止該等保險契約，
      可領回之金額、保單紅利金和保單解約金金額各為若干？
      暨提出繳交保費單據及保險契約影本。）、事業投資或其
      他資產在內之所有財產，並其性質及所在地；如財產設定
      擔保債權、優先權或其他負擔，應一併表明（如抵押權、
      質權等），並提出該等權利之設定契約書。
    2.收入數額：請聲請人說明『聲請清算前兩年』及『聲請清算
      後迄今』之收入狀況為何?所謂收入係指薪資、年金、保險
      給付、租金收入、退休金或退休計畫收支款、各類政府補
      助金、津貼、買賣股票及基金或外幣等相關投資之所得、
      分居或離婚贍養費或其他收入款項在內之所有收入款項並
      檢附各該收入之收入證明，並陳報聲請人有無於何公司行
      號兼職及每月兼職收入與證明文件，如有長期或某段期間
      內無從事固定正職工作或無收入之情形，亦請陳報起迄時
      間及說明詳細原因為何。另請提供目前每月收入數額之收
      入切結書。
    3.必要支出數額：依消債條例第64條之2規定，債務人必要
      生活費用，以最近一年衛生福利部或直轄市政府所公告當
      地區每人每月最低生活費1.2 倍定之；受扶養者之必要生
      活費用，準用第一項規定計算基準數額，並依債務人依法
      應負擔扶養義務之比例認定之；前二項情形，債務人釋明
      更生期間無須負擔必要生活費用一部或全部者，於該範圍
      內，不受最低數額限制；債務人證明確有必要支出者，不
      受最高數額及應負擔比例之限制；另依消債條例施行細則
      第21條之1 第3 項規定，就此部分即毋庸記載原因、種類
      及提出證明文件，聲請人如係依上開標準計算聲請更生前
      2 年及聲請更生後迄今必要支出數額，請註明之。聲請人
      陳報之必要支出如非以上開標準計算，應列出具體項目並
      提出相關文件證明，例如：聲請人之衣服、教育、交通（
      聲請人上下班交通工具為何？若是使用汽機車，應提出上
      開汽機車之行車執照影本及油資、修繕、保養費用、支出
      費用之證明文件）、租金（如有租屋，請提出租金轉帳證
      明），水電瓦斯及電話費等、醫療、稅賦開支（含營利事
      業所得稅申報書、綜合所得稅申報書）、全民健保、勞保
      、農保、漁保、公保或其他支出在內之所有必要支出數額
      ，暨提出相關單據（如發票、收據、繳費證明、轉帳存摺
      內頁等）證明。
四、請說明聲請人有無領取其他社會補助，如租屋津貼補助、低
    收入戶補助、老年津貼、身心障礙補助等？如有，每月可請
    領之金額為何？請提出相關證明文件或領取明細，例如存摺
    封面暨內頁等據實向法院陳報。
五、請說明聲請人是否有民間債權人。如有，所積欠之債務為何
    ？並請提出所有債權人之債權人清冊（含民間債權人）與民
    間債權人之借貸證明文件（如確定判決書等執行名義）。
六、聲請人於債權人清冊中所列台北富邦銀行現存實際債權數額
    保證人債務:241,000元，該筆債務為聲請人擔任子女助學貸
    款保證人所生保證債務，又由聲請人所提供之綜合信用報告
    中顯示，該筆債務之主債務人皆有如期還款，請說明是否仍
    將該筆債務列入債權人清冊?
七、請補正聲請人之財產目錄，依下列財產項目補正，並記載於
    第三項所述財產及收入狀況說明書中：
  ㈠金融商品：
    請說明聲請人最近5年內有無從事國內股票、期貨、基金或
    其他金融商品之投資？如有，請提出聲請人目前往來證券商
    之交易明細查詢表、證券存摺封面、內頁影本及投資股票往
    來金融機構存摺封面及內頁影本（應補登存摺至本裁定送達
    日）及相關之投資交易明細及證明文件。
  ㈡保單:
  1.請提出以聲請人本人為要保人、被保險人或受益人之所有保
    險單（含人壽保單及儲蓄性、投資性保單），並敘明各保險
    契約有效期限、每期保費金額、有無曾以保單向保險公司借
    款，以及若終止各該保險契約，可領回之金額各為若干？暨
    提出繳交保費單據及保險契約影本。並請依下方表格方式，
    陳報所有以聲請人本人擔任「要保人」、「被保險人」或「
    受益人」，投保商業保險之情形（保單價值準備金及解約金
    數額請自行逕向保險公司查詢，並陳報保險公司出具之證明
    文件）：
編號 要保人 被保險人 受益人 保險公司 保險種類 平均每月保費 保單價值準備金 解約金數額  01          02          03         
  2.倘有已註記失效之保單，請說明失效原因為何？何時失效？
    並提出相關資料釋明（如保險公司回函）。
八、聲請人於前置調解聲請狀中陳報應受聲請人扶養之人有母親
    一人，惟並未於清算聲請狀中列記，請聲請人說明是否有該
    筆扶養費支出，若有，依法受扶養權利者以不能維持生活而
    無謀生能力者為限，故請提出受扶養人之最新全國財產稅總
    歸戶財產查詢清單、109年度綜合所得稅各類所得資料清單
    及請說明母親是否領有退休金或是否有其他收入或是否領有
    社會補助，並提出母親之所有帳戶存摺內頁影本，以證明母
    親為無資力之人，須受聲請人扶養，另亦請一並陳報親屬系
    統表。
九、請聲請人說明聲請清算前2年迄今（即109年3月3日迄今）
    ，期間內有無財產變動狀況？如有，應詳述其原因情事，據
    實向法院陳報（即就上開財產之有償、無償（原始或繼受）
    取得、移轉予他人、變更或設定負擔等事實或法律行為致生
    得、喪、變更權利之情形），並檢附相關證明文件。
十、請說明聲請人現居地房屋為何人所有、基於何法律關係居住
    於上址。倘為租賃關係，則應提出租賃契約書，及每月支付
    租金之證明。　
十一、本件債務清理程序若經法院裁定開始清算程序，則聲請人
      有何財產可作為清算財團之財產？請製作資產表並附具證
      明文件詳述之（係指包括土地、建築物、動產、銀行存款
      、股票、人壽保單、事業投資或其他資產在內之各類財產
      ）。
（以上均請依序提出證明文件並加以標示（如標籤紙），且請務
必「完整影印清楚」，並請於書狀列載證據目錄。另請聲請人向
本院陳報之資料及任何陳述，切勿使用任何不確定之字樣。並請
「詳細閱讀」後，逐一「誠實」補正，切勿缺漏。又上開請聲請
人申請之資料，請「盡速申請」後陳報，否則本院難認聲請人已
盡協力義務，有清理債務之真意與誠意。另請「一次」即補正齊
全。）